臺灣臺北地方法院刑事判決　　　　　　 100年度易字第2746號
公　訴　人　臺灣桃園地方法院檢察署檢察官
被　　　告　許鴻鳳
上列被告因毒品危害防制條例案件，經檢察官向臺灣桃園地方法
院聲請簡易判決處刑（臺灣桃園地方法院檢察署100 年度毒偵字
第1944號），經臺灣桃園地方法院改為通常程序審理，並於100
年6 月22日以100 年度易字第839 號判決管轄錯誤，移送本院，
本院判決如下：
    主  文
許鴻鳳施用第二級毒品，累犯，處有期徒刑肆月，如易科罰金，
以新臺幣壹仟元折算壹日。扣案如附表一之第二級毒品甲基安非
他命均沒收銷燬。扣案之吸食器壹組及分裝杓管壹支均沒收。
    事  實
一、許鴻鳳前於民國98年間，因施用第2 級毒品，經本院以98年
    度毒聲字第586 號裁定送觀察、勒戒後，認無繼續施用毒品
    之傾向，於99年2 月12日釋放、並經臺灣臺北地方法院檢察
    署檢察官以98年度毒偵字第3228號不起訴處分確定；又於99
    年間，再因施用第第2 級毒品案件，經臺灣桃園地方法院以
    99年度壢簡字第1557號、99年度壢簡字第1748號判決處有期
    徒刑3 月、2 月，合併定應執行有期徒刑4 月確定，於100
    年2 月10日易科罰金執行完畢。竟猶不知悔改，仍基於施用
    施用第2 級毒品甲基安非他命之故意，於100 年4 月17日凌
    晨2 時許，在臺北市中山區○○○路○ 段96號4 樓之1 住處
    ，以將第2 級毒品甲基安非他命放入吸食器內以火燒烤產生
    煙霧後吸用煙霧，施用第2 級毒品甲基安非他命一次。嗣於
    100 年4 月20日中午12時40分許，在前揭住處內，為警取得
    同意後執行搜索，扣得如附表所示之第2 級毒品甲基安非他
    命、及其所有供施用所需之吸食器1 組、分裝杓管1 支，另
    採尿檢驗後查知上情。
二、案經臺北市政府警察局中山分局報告臺灣桃園地方法院檢察
    署檢察官偵查後聲請簡易判決處刑。
    理  由
一、訊據被告許鴻鳳就於前揭時地施用第2 級毒品甲基安非他命
    等事實，於偵查中本院調查、審理時均自白不諱（見毒偵卷
    第36頁），經查：
  (一)被告於前揭施用第二級毒品甲基安非他命之事實，業經將被
    告於警查獲時採得之尿液，送臺灣尖端生技醫藥股份有限公
    司以酵素免疫分析法、氣相層析質譜儀法檢驗確認，結果呈
    安非他命、甲基安非他命陽性反應等情，復有該公司100 年
    5 月3 日濫用藥物檢驗報告、臺北市政府警察局偵辦毒品案
    件尿液檢體委驗單（見偵查卷第56、54頁）在卷可稽；是被
    告確有於驗尿前有施用安非他命類毒品。
  (二)復被告前於98年間，因施用第2 級毒品，經本院以98年度毒
    聲字第586 號裁定送觀察、勒戒後，認無繼續施用毒品之傾
    向，於99年2 月12日釋放、並經臺灣臺北地方法院檢察署檢
    察官以98年度毒偵字第3228號不起訴處分確定乙節，有臺灣
    高等法院被告前案紀錄表附卷可稽，是被告前已經完畢觀察
    勒戒之療程，於5 年內仍陸續再為施用毒品之行為。
  (三)復扣案如附表所示之透明結晶，經被告自承均係伊所有之安
    非他命等語，且經臺北市政府警察局刑事警察大隊以聯勤20
    4 廠製造之煙毒品檢驗Ａ包試劑初步檢驗結果呈安非他命反
    應；再經送交通部民用航空局航空醫務中心以氣相層析質譜
    儀分析法複驗，亦認係甲基安非他命成分，此有臺北市政府
    警察局刑事警察大隊查獲涉嫌毒品危害防制條例毒品初步檢
    驗報告書、照片（見偵查卷第15、17頁）、交通部民用航空
    局航空醫務中心100 年5 月11日航藥鑑字第1002710 號毒品
    鑑定書（見偵查卷第57頁）附卷可稽，足證上開扣案之物確
    分別為甲基安非他命，屬毒品危害防制條例第2 條第2 項第
    2 款所規定之第二級毒品，是可佐被告確實持有第二級毒品
    甲基安非他命以供施用之行為。
  (四)此外另有自願接受搜索同意書、搜索扣押筆錄、扣押物品目
    錄表（見偵查卷第12頁以下）、扣案之吸食器、分裝杓管等
    附卷可參，是依上開證人指述內容及卷附之各項文書、證物
    等補強證據已足資擔保被告於本院調查、審理中所為之上開
    任意性自白之真實性，按據刑事訴訟法第156 條之規定，自
    得據被告前開任意性自白及各該補強證據，採信被告任意、
    真實之自白，認本件事證明確，被告犯行洵堪認定，應予依
    法論科。
二、核被告之行為係犯毒品危害防制條例第10條第2 項用第二級
    毒品罪。又被告持有甲基安非他命之低度行為分別經施用之
    高度行為所吸收，不另論罪。查被告前於99 年 間，再因施
    用第第2 級毒品案件，經臺灣桃園地方法院以99年度壢簡字
    第1557號、99年度壢簡字第1748號判決處有期徒刑3 月、2
    月，合併定應執行有期徒刑4 月確定，於100 年2 月10日易
    科罰金執行完畢，有臺灣高等法院被告前案紀錄表附卷可按
    ，未滿5 年，故意再犯本件有期徒刑以上之罪，為累犯，應
    依刑法第47條第1 項加重其刑。本院爰審酌毒品危害防制條
    例對於施用毒品之被告改以治療、矯治為目的，非重在處罰
    ，是被告違反本罪實係基於「病患性」行為，而對他人甚少
    損害，且被告於本院審理中表示戒毒意願，再衡量其施用毒
    品及其施用時間之長短、此犯罪本質並無損害他人等一切情
    狀，量處如主文所示之刑，以示懲儆。另查扣案附表所示之
    甲基安非他命，係屬毒品危害防制條例第2 級毒品為違禁物
    ，已如前述，並經被告自承明確，故前開扣案物品（連同該
    包裝袋）不問屬於犯人與否，均應依毒品危害防制條例第18
    條第1 項前段違禁物之規定，為沒收並諭知銷燬。另吸食器
    、分裝杓管，係被告所有、供施用所用之物，業經被告自承
    明確，爰依刑法第38條第1 項第2 款之規定沒收。
據上論斷，應依刑事訴訟法第第452 條、第299 條第1 項前段，
毒品危害防制條例第10條第2 項、第18條第1 項前段，刑法第11
條前段、第47條第1 項、第38條第1 項第2 款，判決如主文。
本案經檢察官李明哲到庭執行職務
中    華    民    國   100    年    11    月    28    日
                  刑事第六庭  法  官  郭惠玲
以上正本證明與原本無異。
如不服本判決，應於判決送達後10日內，向本院提出上訴狀。
                              書記官  黃勤涵
中    華    民    國   100    年    11    月    28    日
附錄本案論罪科刑法條全文：
毒品危害防制條例第10條
施用第一級毒品者，處6 月以上5 年以下有期徒刑。
施用第二級毒品者，處3 年以下有期徒刑。
附表：（下開物品原經查獲單位秤重毛重0.29公克、淨重0.05公
      克，再送鑑定單位扣除包裝後秤重，是考量氣候潮塵等因
      素，均採用最近時間驗餘之秤重）
┌──────┬───┬────┬──────────┐
│名        稱│數量  │驗餘淨重│附                註│
│（級數）    │      │（公克）│（贓證物品清單）    │
├──────┼───┼────┼──────────┤
│甲基安非他命│貳袋  │零點零陸│臺北市府警警察局中山│
│（第二級）  │      │陸捌公克│分局100 年度安保管字│
│            │      │        │第731 號扣押物品清單│
│            │      │        │所載                │
└──────┴───┴────┴──────────┘